【裁判字號】    99,消債更,72
【裁判日期】    990811
【裁判案由】    更生事件
【裁判全文】
臺灣士林地方法院民事裁定            99年度消債更字第72號
聲  請  人
即  債務人  甲○○○
訴訟代理人  朱立鈴律師
上列當事人聲請更生事件，本院裁定如下：
    主  文
債務人甲○○○自中華民國九十九年八月十三日十七時起開始更
生程序。
命司法事務官進行本件更生程序。
債務人之保全處分聲請駁回。
    理  由
一、按債務人與金融機構協商成立者，不得聲請更生或清算，但
    因不可歸責於己之事由，致履行顯有重大困難者，不在此限
    。本條例施行前，債務人依金融主管機關協調成立之中華民
    國銀行公會會員辦理消費金融案件無擔保債務協商機制與金
    融機構成立之協商，準用前項之規定，消費者債務清理條例
    第151 條第5 項、第6 項分別定有明文。次按，債務人不能
    清償債務或有不能清償之虞，且無擔保或無優先權之債務總
    額未逾新臺幣（下同）1,200 萬元者，於法院裁定開始清算
    程序或宣告破產前，得向法院聲請更生，觀諸同條例第3 條
    、第42條第1 項規定自明。又法院開始更生程序之裁定，應
    載明其年、月、日、時，並即時發生效力。法院開始更生或
    清算程序後，得命司法事務官進行更生或清算程序，必要時
    得選任律師、會計師或其他適當之自然人或法人一人為監督
    人或管理人，復為同條例第45條第1 項、第16條所明定。
二、本件聲請意旨略以：伊有不能清償債務情事，前曾於民國95
    年5 月依中華民國銀行公會會員辦理消費金融案件無擔保債
    務協商機制與最大債權金融機構成立協商，協商條件為每月
    還款新臺幣（下同）5,839 元。惟債務人之配偶因肢障及腎
    功能異常，不易就業，聲請人需獨力扶養幼女，於長期經濟
    生活之壓力下，導致聲請人罹患精神疾病，原本從事之直銷
    工作亦無法勝任因而失業，於繳納4 、5 期之協商金額後即
    無力履行而於同年10月毀諾，故伊確係因不可歸責於己之事
    由，致履行協商條件顯有重大困難。且伊無擔保或無優先權
    之債務總額未逾1,200 萬元，復未經法院裁定開始清算程序
    或宣告破產，爰向本院聲請更生等語。
三、經查，聲請人所主張之上開事實，業據提出財團法人金融聯
    合徵信中心當事人綜合信用報告－債務清理條例前置協商專
    用債權人清冊、協議書、配偶之身心障礙手冊、收入切結書
    、馬偕紀念醫院淡水分院乙種診斷證明書、全國財產稅總歸
    戶財產查詢清單、95年度綜合所得稅各類所得資料清單，在
    卷足佐（見本院卷第17至20、22、23、25、30、104 頁）。
    是以債務人自陳協商時每月收入僅有2 萬元，除個人支出外
    尚有一未成年子女需扶養，此有全戶戶籍謄本、協商時之收
    入證明切結書附卷可參（見本院卷第79、97頁），以臺北縣
    95年度每人每月最低生活標準9,210 元計算，債務人於未失
    業時履行協商金額即有困難，遑論失業後，其主張有不可歸
    責於己之情事，致履行協商條件顯有重大困難，堪認為真實
    。又聲請人查無消費者債務清理條例第6 條第3 項、第8條
    或第46條各款所定駁回更生聲請之事由存在，準此，債務人
    聲請更生，應屬有據。揆諸首揭規定及說明，應予開始更生
    程序，並命司法事務官進行本件更生程序。本件既已裁定開
    始更生程序，則債權人除有擔保或有優先權之債權外，對於
    債務人不得開始或繼續強制執行程序，故本件已無保全處分
    必要，併此敘明。
四、爰裁定如主文。
中    華    民    國    99    年    8     月    11    日
                  民事第二庭  法      官  藍雅清
上為正本係照原本作成。
開始更生程序之裁定不得抗告，如不服駁回保全處分之裁定，應
於裁定送達後10日內，以書狀向本院提出抗告，並繳納抗告費新
臺幣1 千元。
中    華    民    國    99    年    8     月    13    日
                              書  記  官  羅伊安

司法院資訊處製作；財團法人民間司法改革基金會備份。
